Inventaris van de archieven van de Inspecties en Kantoren van het Staatsbedrijf der PTT in Zuid- Holland, 1814-1926
Nationaal Archief, Den Haag
- ARCHIEVEN DER KANTOREN., C.
  - Voorschoten.
    - Algemeen.
      - Lijst met gegevens voor het jaarverslag van het Post- en Telegraafkantoor en de hulpkantoren te Leidschendam en Stomprak over het dienstjaar., 1908; 762; 1 stuk
    - Bijzonder.
      - Financiën., I.
        - Staten van ontvangsten en uitgaven van het postkantoor over de dienstjaren 1896., 1919 en 1922-1924; 763; 1 omslag
        - Jaarkasstaat der Posterijen van het Post- en Telegraafkantoor over het dienstjaar 1926., 764; 1 stuk
        - Staten met opgave van het aantal en de totaalbedragen der ingelegde spaargelden bij de Rijkspostspaarbank op het Post- en Telegraafkantoor te Voorschoten en het hulpkantoor te Leidschendam over het dienstjaar., 1902; 765; 1 omslag
        - Saldostaten van de afdeling Telegrafie over de dienstjaren., 1919 en 1922-1924; 766; 1 omslag
        - Saldostaten van de afdeling Telefonie over de dienstjaren., 1919 en 1922-1923; 767; 1 omslag
        - Staat van ontvangsten en uitgaven, per maand, van het Post- en Telegraafkantoor over het dienstjaar., 1923; 768; 1 stuk
      - Gebouwen., III.
        - Akte van huurovereenkomst tussen het Rijk en P. Yperlaan van een huis met erf, kadastraal bekend sectie B nummer 1752, ingericht tot Post- en Telegraafkantoor, afschrift., 1896; 769; 1 stuk
        - Stukken betreffende verhuur aan H.H. van Kol door het Rijk van een perceel grond, kadastraal bekend sectie B nummer 2285, behorende tot de tuin van het Post- en Telegraafkantoor., 1914, 1919 en 1925; 770; 1 omslag
        - Akte van huurovereenkomst, waarbij T.A. van Egmond, brievengaarder van het hulppost-, telegraaf- en telefoonkantoor te Leidschendam genoemd kantoor tijdelijk verhuurt aan J.L. Pitlo, directeur van het Post- en Telegraafkantoor te Voorschoten, afschrift., 1916; 771; 1 stuk
      - Materieel., IV.
        - Inventarislijst van het meubilair en materieel van het postkantoor, overgenomen door A. Fichst, nieuw benoemd directeur., 1877; 772; 1 katern
      - Dienstuitvoering., V.
        - Overzichtsstaten van de omvang van het postverkeer op het Post- en Telegraafkantoor over de dienstjaren., 1911 en 1916; 773; 1 omslag
  - Waddinxveen.
    - Algemeen.
      - Besluit van de minister van Waterstaat, Handel en Nijverheid., 1894; 774; 1 stuk
      - Besluit van de directeur-generaal der Posterijen en Telegrafie, met bijlage., 1893; 775; 1 omslag
      - Ingekomen en minuut van uitgaand stuk van de brievengaarder van het hulppostkantoor., 1893 en 1896; 776; 1 omslag
    - Bijzonder.
      - Financiën., I.
        - Staten van ontvangsten en uitgaven van het postkantoor over de dienstjaren., 1912-1917 en 1923; 777; 1 omslag
        - Saldostaten van de Rijkstelegraaf over de dienstjaren., 1914 en 1916-1917; 778; 1 omslag
        - Saldostaat van de afdeling Telegrafie en Telefonie over het dienstjaar., 1915; 779; 1 stuk
        - Saldostaten van de afdeling Telefonie over de dienstjaren., 1916-1917; 780; 1 omslag
        - Saldostaat van de door het Post- en Telegraafkantoor over het dienstjaar 1910 aan de Algemene Rekenkamer afgedragen gelden., 1912; 781; 1 stuk
      - Personeel., II.
        - Brief aan de benoemd directeur van het Telegraafkantoor, van het hoofdbestuur der Posterijen en Telegrafie, betreffende diens aanstelling., 1892; 782; 1 stuk
      - Gebouwen., III.
        - Akte van huurovereenkomst tussen het Rijk en de gemeente Waddinxveen van een huis met erf, kadastraal bekend sectie B nummer 2177, ingericht tot Post- en Telegraafkantoor met directeurswoning, afschrift met bijlage., 1896; 783; 1 omslag
        - Akten van huurovereenkomst tussen het Rijk en de gemeente Waddinxveen van een huis met erf, kadastraal bekend sectie B nummer 2448, ingericht tot Post- en Telegraafkantoor met directeurswoning, afschriften met bijlagen., 1901 en 1906; 784; 1 omslag
        - Stukken betreffende de verbouwing van het Post- en Telegraafkantoor., 1908 en 1912; 785; 1 omslag
      - Dienstuitvoering., V.
        - Akte van overeenkomst tussen het Rijk en de Leidsche Stoombootmaatschappij "de Volharding" wegens het postvervoer van Boskoop en Waddinxveen naar Gouda v.v., afschrift, met bijlage., 1913; 786; 1 omslag
  - Wateringen.
    - Algemeen.
      - Besluit van de minister van Waterstaat, Handel en Nijverheid., 1884; 787; 1 stuk
      - Ingekomen en minuten van uitgaande stukken van de brievengaarder van het hulppostkantoor., 1862-1863, 1868-1869 en 1881; 788; 1 omslag
    - Bijzonder.
      - Gebouwen., III.
        - Brief aan de inspecteur der Posterijen en Telegrafie, van de directeur van het Rijkstelegraafkantoor, betreffende de opening van het nieuwe pand, minuut., 1869; 789; 1 stuk
      - Materieel., IV.
        - Proces-verbaal van overdracht van het archief en materieel van het hulppostkantoor aan H. Metman, nieuw benoemd brievengaarder, door C. van der Kraan, tijdelijk brievengaarder., 1862; 790; 1 stuk
        - Inventarislijst van het materieel op het hulppostkantoor., 1883; 791; 1 stuk
      - Dienstuitvoering., V.
        - Stukken betreffende de bepaling van de eerste kring der kosteloze bestelling binnen de gemeente Wateringen en aangrenzende gemeenten en buurten., 1869; 792; 1 omslag
          Met plattegrondschets.
  - Woerden.
    - Algemeen.
      - Extracten uit het register der Resolutiën van de minister van Financiën, met bijlagen., 1849, 1851, 1853, 1855, 1861, 1866-1867, 1870 en 1875-1876; 793; 1 omslag
      - Besluiten van de minister van Waterstaat, Handel en Nijverheid., 1878, 1882, 1884, 1886 en 1891-1892; 794; 1 omslag
      - Besluiten van de directeur-generaal der Posterijen en Telegrafie, met bijlagen., 1895, 1898, 1901-1902, 1907-1909, 1913, 1917, 1919, 1921-1924 en 1926; 795; 1 omslag
      - Ingekomen en minuten van uitgaande stukken van de directeur van het Post- en Telegraafkantoor., 1882, 1887, 1890-1892, 1896-1898, 1911 en 1918-1919; 796; 1 omslag
    - Bijzonder.
      - Financiën., I.
        - Staten van ontvangsten en uitgaven van het postkantoor over de dienstjaren., 1888-1905, 1916, 1918 en 1920; 797; 1 omslag
        - Saldostaten van de Rijkstelegraaf over de dienstjaren., 1888-1905, 1916, 1918 en 1920; 798; 1 omslag
        - Saldostaten van de afdeling Telefonie over de dienstjaren., 1916, 1918 en 1920; 799; 1 omslag
      - Gebouwen., III.
        - Stukken betreffende de bouw van een nieuw Post- en Telegraafkantoor., 1883, 1887 en 1890; 800; 1 omslag
      - Materieel., IV.
        - Stukken betreffende de aanleg, exploitatie en overname van het locale telefoonnet te Woerden door het Rijk., 1903, 1905 en 1926; 801; 1 omslag
      - Dienstuitvoering., V.
        - Stukken betreffende vaststelling van maatregelen in geval van een spoorwegstaking., 1903; 802; 1 omslag
        - Plattegrond van de gemeente Woerden met aanduiding van de kosteloze bestelkring, met bijlage., 1874; 803; 1 omslag
        - Overzichtsstaten van de omvang van het postverkeer op het Post- en Telegraafkantoor over de dienstjaren., 1912-1919; 804; 1 omslag
  - Zwijndrecht.
    - Algemeen.
      - Extracten uit het register der Resolutiën van de minister van Financiën, met bijlage., 1871-1872; 805; 1 omslag
      - Jaarverslagen van het Post- en Telegraafkantoor over de jaren concepten., 1905-1909, 1912-1913 en 1915; 806; 1 omslag
    - Bijzonder.
      - Personeel., II.
        - Brief aan de benoemd directeur van het postkantoor, van de inspecteur der Posterijen, betreffende diens installatie., 1871; 807; 1 stuk
        - Rekest aan de minister van Financiën, van de directeur van het Rijkstelegraafkantoor, om een telegram-besteller te mogen aanstellen, minuut., 1871; 808; 1 stuk
      - Gebouwen., III.
        - Akte van huurovereenkomst tussen het Rijk en de gemeente Zwijndrecht van een huis met erf, kadastraal bekend sectie B nummer 1742, ingericht tot Post- en Telegraafkantoor met directeurswoning, afschrift, met bijlagen., 1894; 809; 1 omslag
        - Akten van huurovereenkomst tussen het Rijk en de gemeente Zwijndrecht van een huis met erf, kadastraal bekend sectie B nummer 2185, ingericht tot Post- en Telegraafkantoor; afschriften, met bijlage., 1904 en 1913; 810; 1 omslag
        - Rapport betreffende de toestand van het Post- en Telegraafgebouw, concept., 1908; 811; 1 stuk
        - Brief aan de directeur van het Post- en Telegraafkantoor, van de inspecteur der Posterijen en Telegrafie, betreffende opheffing van het hulpkantoor te Groote-Lindt., 1923; 812; 1 stuk